臺灣板橋地方法院刑事判決　　　　　　　　　　　　九十一年度易字第一八四七號
　　公　訴　人　臺灣板橋地方法院檢察署檢察官
　　被　　　告　丁○○
右列被告因竊盜案件，經檢察官提起公訴 (九十一年度偵字第一一一八一號)，本院
判決如左：
    主  文
丁○○攜帶兇器踰越安全設備竊盜，累犯，處有期徒刑拾月。
扣案之鐵鉗壹把、一字螺絲起子貳把均沒收。
    事  實
一、丁○○曾因竊盜案，經台灣台南地方法院判處有期徒刑一年六月，並於刑之執行
    前令入勞動場所強制工作三年，於民國八十二年十月十四日經台灣高等法院台南
    分院駁回上訴確定，於八十六年十二月九日執行完畢；又因搶奪及偽造文書等案
    件，經台灣台北地方法院於八十七年六月十九日以八十七年度訴字第八七四號分
    別判處有期徒刑一年十月、五月，應執行有期徒刑二年二月確定，嗣於八十九年
    五月三十一日執行完畢，猶不知悔改，於民國九十一年六月二日下午一時五十分
    許，見台北縣三重市○○○街二七九之四號一樓樓梯間大門未關，竟意圖為自己
    不法之所有，攜帶客觀上對人之生命、身體構成威脅，具有危險性之鐵鉗一把、
    一字螺絲起子二把等兇器，前往該址六樓，自屋外徒手拆下房間窗戶紗窗，踰越
    該為安全設備之窗戶後，侵入屋內（侵入住宅部分未據告訴），竊取乙○○所有
    之銀耳環一對、銀項鍊一條、銀手環一個、黃金耳環一對、黃金項鍊二條、黃金
    手鍊三條、黃金戒指四個、現金新台幣（下同）二千五百六十元、美金二十元、
    人民幣一元及楊忠諭所有之鑽戒一個、ＣＤ隨身聽一台、皮衣一件、現金二千六
    百三十元等物。嗣為該棟宅對面之鄰居甲○○發覺報警，旋於當日下午二時二十
    分許，在台北縣三重市○○○街二七七巷十四號前（上址後巷），為警查獲，並
    扣得丁○○所有預備供行竊所用之鐵鉗一把、一字螺絲起子二把。
二、案經台北縣政府警察局三重分局報告臺灣板橋地方法院檢察署檢察官偵查起訴。
    理  由
一、右揭事實業據被告丁○○坦承不諱，核與被害人乙○○於警訊時所述失竊情節相
    符，並經證人甲○○、丙○○即查獲警員到庭分別證述被告行竊及查獲情節綦詳
    ，復有贓證物品清單一紙、贓物認領保管單二紙及照片五幀等件在卷可稽；及
    鐵鉗一把、一字螺絲起子二把扣案可證。足徵被告自白與事實相符，事證明確，
    被告犯行堪以認定，應予依法論科。
二、查扣案之鐵鉗及螺絲起子均屬金屬製品，極其堅硬，其中鐵鉗長達二十六公分；
    另一字螺絲起子二把，分別長三十一點五公分、十六點二公分，且起子前端扁平
    ，猛刺足以傷人，經本院勘驗明確，經製有勘驗筆錄在卷可稽，是該等工具客觀
    上對人之身體、生命構成威脅，具有危險性，自屬兇器。被告丁○○攜帶上開工
    具，踰越為安全設備之窗戶竊取被害人乙○○等人前述財物，核其所為，係犯刑
    法第三百二十一條第一項第三款、二款之攜帶兇器踰越安全設備竊盜罪。查被告
    曾因竊盜案件，經法院判處有期徒刑一年六月，並於刑之執行前令入勞動場所強
    制工作三年確定，於八十六年十二月九日執行完畢；又因搶奪及偽造文書等案件
    ，經法院分別判處有期徒刑一年十月、五月，應執行有期徒刑二年二月確定，於
    八十九年五月三十一日執行完畢，有台灣高等法院刑案紀錄簡覆表在卷可參，其
    於五年內再犯本件有期徒刑以上之罪，為累犯，應依刑法第四十七條規定加重其
    刑。爰審酌被告之品行、犯罪動機、目的、手段、所生之危害及犯罪後之態度等
    一切情狀，量處如主文所示之刑，以示懲儆，並冀自新。至公訴人以被告前已多
    次犯竊盜罪，現又再犯上開罪行，足見其具有犯罪之習慣，，倘僅藉刑之執行，
    實不足以徹底根絕惡性，請依竊盜犯贓物犯保安處分條例第三條第一項第一款、
    第二款之規定，併予諭知應於刑之執行前令入勞動場所強制工作，固非無據，然
    查，認定竊盜犯有無犯罪習慣，固為事實審法院之職權，但行為人之犯罪成為習
    慣，在客觀上有於較長之一段時間內反覆為多次犯罪行為之情狀，是以犯罪之次
    數多寡及犯罪時間之長短，應為認定有無犯罪習慣之重要因素，事實審法院在認
    定行為人有無犯罪習慣時，對行為人犯罪之次數及賡續之時間等情況，未以之作
    為認定之依據，則其職權之行使，難謂適法（最高法院七十九年度台上字第四二
    五五號判決）。再有犯罪習慣與連續犯不同，前者係指對於犯罪已為日常之惰性
    行為，而所犯之罪名為何，則非所問；後者，則以基於一個概括之犯意，連續犯
    同一之罪名必要；且前者係一種犯罪之習性，後者係一種犯罪之態樣，故有犯罪
    習慣並非當然為連續犯，而連續犯亦不能當然認為有犯罪習慣而致然（最高法院
    七十年度台上字第七九三號判決、七十三年度台上字第九八一號判決、七十六年
    度台上字第六五八號判決）。本件被告雖有前開前科紀錄，但依前開說明連續犯
    與有犯罪習慣不同，本院審酌被告自前案執行完畢後，雖曾於九十一年三月二十
    八日再因於九十年一月二日行竊機車案件，經台灣台北地方法院判處有期徒刑五
    月，得易科罰金確定（見偵查卷第四六至四八頁所附台灣台北地方法院九十年度
    易字第一九四二號判決），然距其前案執行已逾六月未再犯案；本案距該案復有
    一年五月之久，是尚難遽以被告再有前開竊盜前案，即逕認其係有犯罪習慣，是
    尚無必要依竊盜犯贓物犯保安處分條例第三條第一項第一款規定，併予宣告於刑
    之執行前，令入勞動場所強制工作，附此敘明。
三、扣案之鐵鉗一把及螺絲起子二把，係被告所有預備供犯罪所用之物，經其陳明在
    卷（見本院九十一年七月十五日審判筆錄），應依刑法第三十八條第一項第二款
    之規定宣告沒收。
據上論斷，應依刑事訴訟法第二百九十九條第一項前段，刑法第三百二十一條第一項
第二、三款、第四十七條、第三十八條第一項第二款，判決如主文。
本案經檢察官李吉祥到庭執行職務
中    華    民    國      九十一    年        七      月    二十九    日
                                     臺灣板橋地方法院刑事第五庭
                                         法  官  林玫君
右正本證明與原本無異
如不服本判決應於送達後十日內向本院提出上訴狀
                                         書記官  許清秋
中    華    民    國      九十一    年        八      月      一      日
附錄本案論罪科刑法條全文
刑法第三百二十一條
犯竊盜罪而有左列情形之一者，處六月以上五年以下有期徒刑：
一、於夜間侵入住宅或有人居住之建築物、船艦或隱匿其內而犯之者。
二、毀越門扇、牆垣或其他安全設備而犯之者。
三、攜帶兇器而犯之者。
四、結夥三人以上而犯之者。
五、乘火災、水災或其他災害之際而犯之者。
六、在車站或埠頭而犯之者。
前項之未遂犯罰之。
